Config:
  hfst:
    Gen: ../../../src/generator-dict-gt-norm.hfst
    Morph: ../../../src/analyser-dict-gt-norm.hfst
  xerox:
    Gen: ../../../src/generator-dict-gt-norm.xfst
    Morph: ../../../src/analyser-dict-gt-norm.xfst
    App: lookup

Tests:

  Noun - sollâ:
    sollâ+N+Sg+Nom: sollâ
    sollâ+N+Sg+Gen: soolâ
    sollâ+N+Sg+Acc: soolâ
    sollâ+N+Sg+Ill: soolân
    sollâ+N+Sg+Loc: soolâst
    sollâ+N+Sg+Com: sooláin
    sollâ+N+Sg+Abe: solâttáá
    sollâ+N+Ess: sollân
    sollâ+N+Par: sollâd
    sollâ+N+Pl+Nom: soolah
    sollâ+N+Pl+Gen: [soolâi, solâi]
    sollâ+N+Pl+Acc: soolâid
    sollâ+N+Pl+Ill: sooláid
    sollâ+N+Pl+Loc: soolâin
    sollâ+N+Pl+Com: solâiguin
    sollâ+N+Pl+Abe: solâittáá


  Noun - roppâ:
    roppâ+N+Sg+Nom: roppâ
    roppâ+N+Sg+Gen: roopâ
    roppâ+N+Sg+Acc: roopâ
    roppâ+N+Sg+Ill: roopân
    roppâ+N+Sg+Loc: roopâst
    roppâ+N+Sg+Com: roppáin
    roppâ+N+Sg+Abe: ropâttáá
    roppâ+N+Ess: roppân
    roppâ+N+Par: roppâd
    roppâ+N+Pl+Nom: roopah
    roppâ+N+Pl+Gen: [roopâi, ropâi]
    roppâ+N+Pl+Acc: roopâid
    roppâ+N+Pl+Ill: roppáid
    roppâ+N+Pl+Loc: roopâin
    roppâ+N+Pl+Com: ropâiguin
    roppâ+N+Pl+Abe: ropâittáá


  Noun - puddâ:
    puddâ+N+Sg+Nom: puddâ
    puddâ+N+Sg+Gen: puudâ
    puddâ+N+Sg+Acc: puudâ
    puddâ+N+Sg+Ill: puudân
    puddâ+N+Sg+Loc: puudâst
    puddâ+N+Sg+Com: puddáin
    puddâ+N+Sg+Abe: pudâttáá
    puddâ+N+Ess: puddân
    puddâ+N+Par: puddâd
    puddâ+N+Pl+Nom: puudah
    puddâ+N+Pl+Acc: [puudâi, pudâi]
    puddâ+N+Pl+Acc: puudâid
    puddâ+N+Pl+Ill: puddáid
    puddâ+N+Pl+Loc: puudâin
    puddâ+N+Pl+Com: pudâiguin
    puddâ+N+Pl+Abe: pudâittáá

  Noun - rippâ:
    rippâ+N+Sg+Nom: rippâ
    rippâ+N+Sg+Gen: riipâ
    rippâ+N+Sg+Acc: riipâ
    rippâ+N+Sg+Ill: riipân
    rippâ+N+Sg+Loc: riipâst
    rippâ+N+Sg+Com: rippáin
    rippâ+N+Sg+Abe: ripâttáá
    rippâ+N+Ess: rippân
    rippâ+N+Par: rippâd
    rippâ+N+Pl+Nom: riipah
    rippâ+N+Pl+Gen: [riipâi, ripâi]
    rippâ+N+Pl+Acc: riipâid
    rippâ+N+Pl+Ill: rippáid
    rippâ+N+Pl+Loc: riipâin
    rippâ+N+Pl+Com: ripâiguin
    rippâ+N+Pl+Abe: ripâittáá

  Noun - skammâ:
    skammâ+N+Sg+Nom: skammâ
    skammâ+N+Sg+Gen: skaamâ
    skammâ+N+Sg+Acc: skaamâ
    skammâ+N+Sg+Ill: skaamân
    skammâ+N+Sg+Loc: skaamâst
    skammâ+N+Sg+Com: skammáin
    skammâ+N+Sg+Abe: skamâttáá
    skammâ+N+Ess: skammân
    skammâ+N+Par: skammâd
    skammâ+N+Pl+Nom: skaamah
    skammâ+N+Pl+Gen: [skaamâi, skamâi]
    skammâ+N+Pl+Acc: skaamâid
    skammâ+N+Pl+Ill: skammáid
    skammâ+N+Pl+Loc: skaamâin
    skammâ+N+Pl+Com: skamâiguin
    skammâ+N+Pl+Abe: skamâittáá

  Noun - lekkâ:
    lekkâ+N+Sg+Nom: lekkâ
    lekkâ+N+Sg+Gen: leehâ
    lekkâ+N+Sg+Acc: leehâ
    lekkâ+N+Sg+Ill: leekân
    lekkâ+N+Sg+Loc: leehâst
    lekkâ+N+Sg+Com: lehháin
    lekkâ+N+Sg+Abe: lehâttáá
    lekkâ+N+Ess: lekkân
    lekkâ+N+Par: lekkâd
    lekkâ+N+Pl+Nom: leehah
    lekkâ+N+Pl+Gen: [leehâi, lehâi]
    lekkâ+N+Pl+Acc: leehâid
    lekkâ+N+Pl+Ill: lehháid
    lekkâ+N+Pl+Loc: leehâin
    lekkâ+N+Pl+Com: lehâiguin
    lekkâ+N+Pl+Abe: lehâittáá


  Noun - kussâ:
    kussâ+N+Sg+Nom: kussâ
    kussâ+N+Sg+Gen: kuusâ
    kussâ+N+Sg+Acc: kuusâ
    kussâ+N+Sg+Ill: kuusân
    kussâ+N+Sg+Loc: kuusâst
    kussâ+N+Sg+Com: kussáin
    kussâ+N+Sg+Abe: kusâttáá
    kussâ+N+Ess: kussân
    kussâ+N+Par: kussâd
    kussâ+N+Pl+Nom: kuusah
    kussâ+N+Pl+Gen: [kuusâi, kusâi]
    kussâ+N+Pl+Acc: kuusâid
    kussâ+N+Pl+Ill: kussáid
    kussâ+N+Pl+Loc: kuusâin
    kussâ+N+Pl+Com: kusâiguin
    kussâ+N+Pl+Abe: kusâittáá

  Noun - kielâ:
    kielâ+N+Sg+Nom: kielâ
    kielâ+N+Sg+Gen: kielâ
    kielâ+N+Sg+Acc: kielâ
    kielâ+N+Sg+Ill: kielân
    kielâ+N+Sg+Loc: kielâst
    kielâ+N+Sg+Com: kieláin
    kielâ+N+Sg+Abe: kielâttáá
    kielâ+N+Ess: kiellân
    kielâ+N+Par: kiellâd
    kielâ+N+Pl+Nom: kielah
    kielâ+N+Pl+Gen: kielâi
    kielâ+N+Pl+Acc: kielâid
    kielâ+N+Pl+Ill: kieláid 
    kielâ+N+Pl+Loc: kielâin
    kielâ+N+Pl+Com: kielâiguin
    kielâ+N+Pl+Abe: kielâittáá


  Noun - kiehâ:
    kiehâ+N+Sg+Nom: kiehâ
    kiehâ+N+Sg+Gen: kievâ
    kiehâ+N+Sg+Acc: kievâ
    kiehâ+N+Sg+Ill: kiehân
    kiehâ+N+Sg+Loc: kievâst
    kiehâ+N+Sg+Com: kievváin
    kiehâ+N+Sg+Abe: kievâttáá
    kiehâ+N+Ess: kiehân
    kiehâ+N+Par: kiehâd
    kiehâ+N+Pl+Nom: kievah
    kiehâ+N+Pl+Gen: kievâi
    kiehâ+N+Pl+Acc: kievâid
    kiehâ+N+Pl+Ill: kievváid 
    kiehâ+N+Pl+Loc: kievâin
    kiehâ+N+Pl+Com: kievâiguin
    kiehâ+N+Pl+Abe: kievâittáá



  Noun - njuolâ:
    njuolâ+N+Sg+Nom: njuolâ
    njuolâ+N+Sg+Gen: njuolâ
    njuolâ+N+Sg+Acc: njuolâ
    njuolâ+N+Sg+Ill: njuolân
    njuolâ+N+Sg+Loc: njuolâst
    njuolâ+N+Sg+Com: njuoláin
    njuolâ+N+Sg+Abe: njuolâttáá
    njuolâ+N+Ess: njuollân
    njuolâ+N+Par: njuollâd
    njuolâ+N+Pl+Nom: njuolah
    njuolâ+N+Pl+Gen: njuolâi
    njuolâ+N+Pl+Acc: njuolâid
    njuolâ+N+Pl+Ill: njuoláid
    njuolâ+N+Pl+Loc: njuolâin
    njuolâ+N+Pl+Com: njuolâiguin
    njuolâ+N+Pl+Abe: njuolâittáá

  Noun - moolâ:
    moolâ+N+Sg+Nom: moolâ
    moolâ+N+Sg+Gen: moolâ
    moolâ+N+Sg+Acc: moolâ
    moolâ+N+Sg+Ill: moolân
    moolâ+N+Sg+Loc: moolâst
    moolâ+N+Sg+Com: mooláin
    moolâ+N+Sg+Abe: molâttáá
    moolâ+N+Ess: moollân
    moolâ+N+Par: moollâd
    moolâ+N+Pl+Nom: moolah
    moolâ+N+Pl+Gen: [moolâi, molâi]
    moolâ+N+Pl+Acc: moolâid
    moolâ+N+Pl+Ill: mooláid
    moolâ+N+Pl+Loc: moolâin
    moolâ+N+Pl+Com: molâiguin
    moolâ+N+Pl+Abe: molâittáá


  Noun - pieggâ:
    pieggâ+N+Sg+Nom: pieggâ
    pieggâ+N+Sg+Gen: piegâ
    pieggâ+N+Sg+Acc: piegâ
    pieggâ+N+Sg+Ill: piegân
    pieggâ+N+Sg+Loc: piegâst
    pieggâ+N+Sg+Com: pieggáin
    pieggâ+N+Sg+Abe: piegâttáá
    pieggâ+N+Ess: pieggân
    pieggâ+N+Par: pieggâd
    pieggâ+N+Pl+Nom: piegah
    pieggâ+N+Pl+Gen: piegâi
    pieggâ+N+Pl+Acc: piegâid
    pieggâ+N+Pl+Ill: pieggáid
    pieggâ+N+Pl+Loc: piegâin
    pieggâ+N+Pl+Com: piegâiguin
    pieggâ+N+Pl+Abe: piegâittáá

  
  
  Noun - algâ:
    algâ+N+Sg+Nom: algâ
    algâ+N+Sg+Gen: aalgâ
    algâ+N+Sg+Acc: aalgâ
    algâ+N+Sg+Ill: aalgân
    algâ+N+Sg+Loc: aalgâst
    algâ+N+Sg+Com: algáin
    algâ+N+Sg+Abe: algâttáá
    algâ+N+Ess: algân
    algâ+N+Par: algâd
    algâ+N+Pl+Nom: aalgah
    algâ+N+Pl+Gen: [aalgâi, algâi]
    algâ+N+Pl+Acc: aalgâid
    algâ+N+Pl+Ill: algáid
    algâ+N+Pl+Loc: aalgâin
    algâ+N+Pl+Com: algâiguin
    algâ+N+Pl+Abe: algâittáá

  Noun - ristâ:
    ristâ+N+Sg+Nom: ristâ
    ristâ+N+Sg+Gen: riistâ
    ristâ+N+Sg+Acc: riistâ
    ristâ+N+Sg+Ill: riistân
    ristâ+N+Sg+Loc: riistâst
    ristâ+N+Sg+Com: ristáin
    ristâ+N+Sg+Abe: ristâttáá
    ristâ+N+Ess: ristân
    ristâ+N+Par: ristâd
    ristâ+N+Pl+Nom: riistah
    ristâ+N+Pl+Gen: [riistâi, ristâi]
    ristâ+N+Pl+Acc: riistâid
    ristâ+N+Pl+Ill: ristáid
    ristâ+N+Pl+Loc: riistâin
    ristâ+N+Pl+Com: ristâiguin
    ristâ+N+Pl+Abe: ristâittáá

  Noun - kolbâ:
    kolbâ+N+Sg+Nom: kolbâ
    kolbâ+N+Sg+Gen: koolbâ
    kolbâ+N+Sg+Acc: koolbâ
    kolbâ+N+Sg+Ill: koolbân
    kolbâ+N+Sg+Loc: koolbâst
    kolbâ+N+Sg+Com: kolbáin
    kolbâ+N+Sg+Abe: kolbâttáá
    kolbâ+N+Ess: kolbân
    kolbâ+N+Par: kolbâd
    kolbâ+N+Pl+Nom: koolbah
    kolbâ+N+Pl+Gen: [koolbâi, kolbâi]
    kolbâ+N+Pl+Acc: koolbâid
    kolbâ+N+Pl+Ill: kolbáid
    kolbâ+N+Pl+Loc: koolbâin
    kolbâ+N+Pl+Com: kolbâiguin
    kolbâ+N+Pl+Abe: kolbâittáá

  Noun - muršâ:
    muršâ+N+Sg+Nom: muršâ
    muršâ+N+Sg+Gen: muuršâ
    muršâ+N+Sg+Acc: muuršâ
    muršâ+N+Sg+Ill: muuršân
    muršâ+N+Sg+Loc: muuršâst
    muršâ+N+Sg+Com: muršáin
    muršâ+N+Sg+Abe: muršâttáá
    muršâ+N+Ess: muršân
    muršâ+N+Par: muršâd
    muršâ+N+Pl+Nom: muuršah
    muršâ+N+Pl+Gen: [muuršâi, muršâi]
    muršâ+N+Pl+Acc: muuršâid
    muršâ+N+Pl+Ill: muršáid
    muršâ+N+Pl+Loc: muuršâin
    muršâ+N+Pl+Com: muršâiguin
    muršâ+N+Pl+Abe: muršâittáá

  Noun - rytmâ:
    rytmâ+N+Sg+Nom: rytmâ
    rytmâ+N+Sg+Gen: ryytmâ
    rytmâ+N+Sg+Acc: ryytmâ
    rytmâ+N+Sg+Ill: ryytmân
    rytmâ+N+Sg+Loc: ryytmâst
    rytmâ+N+Sg+Com: rytmáin
    rytmâ+N+Sg+Abe: rytmâttáá
    rytmâ+N+Ess: rytmân
    rytmâ+N+Par: rytmâd
    rytmâ+N+Pl+Nom: ryytmah
    rytmâ+N+Pl+Gen: [ryytmâi, rytmâi]
    rytmâ+N+Pl+Acc: ryytmâid
    rytmâ+N+Pl+Ill: rytmáid
    rytmâ+N+Pl+Loc: ryytmâin
    rytmâ+N+Pl+Com: rytmâiguin
    rytmâ+N+Pl+Abe: rytmâittáá

  Noun - nieidâ:
    nieidâ+N+Sg+Nom: nieidâ
    nieidâ+N+Sg+Gen: nieidâ
    nieidâ+N+Sg+Acc: nieidâ
    nieidâ+N+Sg+Ill: nieidân
    nieidâ+N+Sg+Loc: nieidâst
    nieidâ+N+Sg+Com: nieidáin
    nieidâ+N+Sg+Abe: nieidâttáá
    nieidâ+N+Ess: nieidân
    nieidâ+N+Par: nieidâd
    nieidâ+N+Pl+Nom: nieidah
    nieidâ+N+Pl+Gen: nieidâi
    nieidâ+N+Pl+Acc: nieidâid
    nieidâ+N+Pl+Ill: nieidáid
    nieidâ+N+Pl+Loc: nieidâin
    nieidâ+N+Pl+Com: nieidâiguin
    nieidâ+N+Pl+Abe: nieidâittáá

  Noun - ruoidâ:
    ruoidâ+N+Sg+Nom: ruoidâ
    ruoidâ+N+Sg+Gen: ruoidâ
    ruoidâ+N+Sg+Acc: ruoidâ
    ruoidâ+N+Sg+Ill: ruoidân
    ruoidâ+N+Sg+Loc: ruoidâst
    ruoidâ+N+Sg+Com: ruoidáin
    ruoidâ+N+Sg+Abe: ruoidâttáá
    ruoidâ+N+Ess: ruoidân
    ruoidâ+N+Par: ruoidâd
    ruoidâ+N+Pl+Nom: ruoidah
    ruoidâ+N+Pl+Gen: ruoidâi
    ruoidâ+N+Pl+Acc: ruoidâid
    ruoidâ+N+Pl+Ill: ruoidáid
    ruoidâ+N+Pl+Loc: ruoidâin
    ruoidâ+N+Pl+Com: ruoidâiguin
    ruoidâ+N+Pl+Abe: ruoidâittáá


  Noun - njuhčâ:
    njuhčâ+N+Sg+Nom: njuhčâ
    njuhčâ+N+Sg+Gen: njuuvčâ
    njuhčâ+N+Sg+Acc: njuuvčâ
    njuhčâ+N+Sg+Ill: njuuhčân
    njuhčâ+N+Sg+Loc: njuuvčâst
    njuhčâ+N+Sg+Com: njuvččáin
    njuhčâ+N+Sg+Abe: njuvčâttáá
    njuhčâ+N+Ess: njuhčân
    njuhčâ+N+Par: njuhčâd
    njuhčâ+N+Pl+Nom: njuuvčah
    njuhčâ+N+Pl+Gen: [njuuvčâi, njuvčâi]
    njuhčâ+N+Pl+Acc: njuuvčâid
    njuhčâ+N+Pl+Ill: njuvččáid
    njuhčâ+N+Pl+Loc: njuuvčâin
    njuhčâ+N+Pl+Com: njuvčâiguin
    njuhčâ+N+Pl+Abe: njuvčâittáá

  Noun - kiksâ:
    kiksâ+N+Sg+Nom: kiksâ
    kiksâ+N+Sg+Gen: kiivsâ
    kiksâ+N+Sg+Acc: kiivsâ
    kiksâ+N+Sg+Ill: kiiksân
    kiksâ+N+Sg+Loc: kiivsâst
    kiksâ+N+Sg+Com: kivssáin
    kiksâ+N+Sg+Abe: kivsâttáá
    kiksâ+N+Ess: kiksân
    kiksâ+N+Par: kiksâd
    kiksâ+N+Pl+Nom: kiivsah
    kiksâ+N+Pl+Gen: [kiivsâi, kivsâi]
    kiksâ+N+Pl+Acc: kiivsâid
    kiksâ+N+Pl+Ill: kivssáid
    kiksâ+N+Pl+Loc: kiivsâin
    kiksâ+N+Pl+Com: kivsâiguin
    kiksâ+N+Pl+Abe: kivsâittáá

  Noun - vahtâ:
    vahtâ+N+Sg+Nom: vahtâ
    vahtâ+N+Sg+Gen: vaavtâ
    vahtâ+N+Sg+Acc: vaavtâ
    vahtâ+N+Sg+Ill: vaahtân
    vahtâ+N+Sg+Loc: vaavtâst
    vahtâ+N+Sg+Com: vavttáin
    vahtâ+N+Sg+Abe: vavtâttáá
    vahtâ+N+Ess: vahtân
    vahtâ+N+Par: vahtâd
    vahtâ+N+Pl+Nom: vaavtah
    vahtâ+N+Pl+Gen: [vaavtâi, vavtâi]
    vahtâ+N+Pl+Acc: vaavtâid
    vahtâ+N+Pl+Ill: vavttáid
    vahtâ+N+Pl+Loc: vaavtâin
    vahtâ+N+Pl+Com: vavtâiguin
    vahtâ+N+Pl+Abe: vavtâittáá

  Noun - lahcâ:
    lahcâ+N+Sg+Nom: lahcâ
    lahcâ+N+Sg+Gen: laavcâ
    lahcâ+N+Sg+Acc: laavcâ
    lahcâ+N+Sg+Ill: laahcân
    lahcâ+N+Sg+Loc: laavcâst
    lahcâ+N+Sg+Com: lavccáin
    lahcâ+N+Sg+Abe: lavcâttáá
    lahcâ+N+Ess: lahcân
    lahcâ+N+Par: lahcâd
    lahcâ+N+Pl+Nom: laavcah
    lahcâ+N+Pl+Gen: [laavcâi, lavcâi]
    lahcâ+N+Pl+Acc: laavcâid
    lahcâ+N+Pl+Ill: lavccáid
    lahcâ+N+Pl+Loc: laavcâin
    lahcâ+N+Pl+Com: lavcâiguin
    lahcâ+N+Pl+Abe: lavcâittáá

  Noun - tekstâ:
    tekstâ+N+Sg+Nom: tekstâ
    tekstâ+N+Sg+Gen: teevstâ
    tekstâ+N+Sg+Acc: teevstâ
    tekstâ+N+Sg+Ill: teekstân
    tekstâ+N+Sg+Loc: teevstâst
    tekstâ+N+Sg+Com: tevstáin
    tekstâ+N+Sg+Abe: tevstâttáá
    tekstâ+N+Ess: tekstân
    tekstâ+N+Par: tekstâd
    tekstâ+N+Pl+Nom: teevstah
    tekstâ+N+Pl+Gen: [teevstâi, tevstâi]
    tekstâ+N+Pl+Acc: teevstâid
    tekstâ+N+Pl+Ill: tevstáid
    tekstâ+N+Pl+Loc: teevstâin
    tekstâ+N+Pl+Com: tevstâiguin
    tekstâ+N+Pl+Abe: tevstâittáá


  Noun - luččâ:
    luččâ+N+Sg+Nom: luččâ
    luččâ+N+Sg+Gen: luujâ
    luččâ+N+Sg+Acc: luujâ
    luččâ+N+Sg+Ill: luučân
    luččâ+N+Sg+Loc: luujâst
    luččâ+N+Sg+Com: luujáin
    luččâ+N+Sg+Abe: lujâttáá
    luččâ+N+Ess: luččân
    luččâ+N+Par: luččâd
    luččâ+N+Pl+Nom: luujah
    luččâ+N+Pl+Gen: [luujâi, lujâi]
    luččâ+N+Pl+Acc: luujâid
    luččâ+N+Pl+Ill: luujáid
    luččâ+N+Pl+Loc: luujâin
    luččâ+N+Pl+Com: lujâiguin
    luččâ+N+Pl+Abe: lujâittáá

  Noun - kurkkâ:
    kurkkâ+N+Sg+Nom: kurkkâ
    kurkkâ+N+Sg+Gen: kuurkâ
    kurkkâ+N+Sg+Acc: kuurkâ
    kurkkâ+N+Sg+Ill: kuurkân
    kurkkâ+N+Sg+Loc: kuurkâst
    kurkkâ+N+Sg+Com: kurkkáin
    kurkkâ+N+Sg+Abe: kurkâttáá
    kurkkâ+N+Ess: kurkkân
    kurkkâ+N+Par: kurkkâd
    kurkkâ+N+Pl+Nom: kuurkah
    kurkkâ+N+Pl+Gen: [kuurkâi, kurkâi]
    kurkkâ+N+Pl+Acc: kuurkâid
    kurkkâ+N+Pl+Ill: kurkkáid
    kurkkâ+N+Pl+Loc: kuurkâin
    kurkkâ+N+Pl+Com: kurkâiguin
    kurkkâ+N+Pl+Abe: kurkâittáá

  Noun - mirkkâ:
    mirkkâ+N+Sg+Nom: mirkkâ
    mirkkâ+N+Sg+Gen: miirhâ
    mirkkâ+N+Sg+Acc: miirhâ
    mirkkâ+N+Sg+Ill: miirkân
    mirkkâ+N+Sg+Loc: miirhâst
    mirkkâ+N+Sg+Com: mirháin
    mirkkâ+N+Sg+Abe: mirhâttáá
    mirkkâ+N+Ess: mirkkân
    mirkkâ+N+Par: mirkkâd
    mirkkâ+N+Pl+Gen: [miirhâi, mirhâi]
    mirkkâ+N+Pl+Acc: miirhâid
    mirkkâ+N+Pl+Ill: mirháid
    mirkkâ+N+Pl+Loc: miirhâin
    mirkkâ+N+Pl+Com: mirhâiguin
    mirkkâ+N+Pl+Abe: mirhâittáá

  Noun - merkkâ:
    merkkâ+N+Sg+Nom: merkkâ
    merkkâ+N+Sg+Gen: meerhâ
    merkkâ+N+Sg+Acc: meerhâ
    merkkâ+N+Sg+Ill: meerkân
    merkkâ+N+Sg+Loc: meerhâst
    merkkâ+N+Sg+Com: merháin
    merkkâ+N+Sg+Abe: merhâttáá
    merkkâ+N+Ess: merkkân
    merkkâ+N+Par: merkkâd
    merkkâ+N+Pl+Nom: meerhah
    merkkâ+N+Pl+Gen: [meerhâi, merhâi]
    merkkâ+N+Pl+Acc: meerhâid
    merkkâ+N+Pl+Ill: merháid
    merkkâ+N+Pl+Loc: meerhâin
    merkkâ+N+Pl+Com: merhâiguin
    merkkâ+N+Pl+Abe: merhâittáá


  Noun - lavkkâ:
    lavkkâ+N+Sg+Nom: lavkkâ
    lavkkâ+N+Sg+Gen: laavhâ
    lavkkâ+N+Sg+Acc: laavhâ
    lavkkâ+N+Sg+Ill: laavkân
    lavkkâ+N+Sg+Loc: laavhâst
    lavkkâ+N+Sg+Com: lavháin
    lavkkâ+N+Sg+Abe: lavhâttáá
    lavkkâ+N+Ess: lavkkân
    lavkkâ+N+Par: lavkkâd
    lavkkâ+N+Pl+Nom: laavhah
    lavkkâ+N+Pl+Gen: [laavhâi, lavhâi]
    lavkkâ+N+Pl+Acc: laavhâid
    lavkkâ+N+Pl+Ill: lavháid
    lavkkâ+N+Pl+Loc: laavhâin
    lavkkâ+N+Pl+Com: lavhâiguin
    lavkkâ+N+Pl+Abe: lavhâittáá

  Noun - korkkâ:
    korkkâ+N+Sg+Nom: korkkâ
    korkkâ+N+Sg+Gen: koorhâ
    korkkâ+N+Sg+Acc: koorhâ
    korkkâ+N+Sg+Ill: koorkân
    korkkâ+N+Sg+Loc: koorhâst
    korkkâ+N+Sg+Com: korháin
    korkkâ+N+Sg+Abe: korhâttáá
    korkkâ+N+Ess: korkkân
    korkkâ+N+Par: korkkâd
    korkkâ+N+Pl+Nom: koorhah
    korkkâ+N+Pl+Gen: [koorhâi, korhâi]
    korkkâ+N+Pl+Acc: koorhâid
    korkkâ+N+Pl+Ill: korháid
    korkkâ+N+Pl+Loc: koorhâin
    korkkâ+N+Pl+Com: korhâiguin
    korkkâ+N+Pl+Abe: korhâittáá

  Noun - tulkkâ:
    tulkkâ+N+Sg+Nom: tulkkâ
    tulkkâ+N+Sg+Gen: tuulhâ
    tulkkâ+N+Sg+Acc: tuulhâ
    tulkkâ+N+Sg+Ill: tuulkân
    tulkkâ+N+Sg+Loc: tuulhâst
    tulkkâ+N+Sg+Com: tulháin
    tulkkâ+N+Sg+Abe: tulhâttáá
    tulkkâ+N+Ess: tulkkân
    tulkkâ+N+Par: tulkkâd
    tulkkâ+N+Pl+Gen: [tuulhâi, tulhâi]
    tulkkâ+N+Pl+Acc: tuulhâid
    tulkkâ+N+Pl+Ill: tulháid
    tulkkâ+N+Pl+Loc: tuulhâin
    tulkkâ+N+Pl+Com: tulhâiguin
    tulkkâ+N+Pl+Abe: tulhâittáá

  Noun - kaastâ:
    kaastâ+N+Sg+Nom: kaastâ
    kaastâ+N+Sg+Gen: kaastâ
    kaastâ+N+Sg+Acc: kaastâ
    kaastâ+N+Sg+Ill: kaastân
    kaastâ+N+Sg+Loc: kaastâst
    kaastâ+N+Sg+Com: kastáin
    kaastâ+N+Sg+Abe: kastâttáá
    kaastâ+N+Ess: kaastân
    kaastâ+N+Par: kaastâd
    kaastâ+N+Pl+Acc: [kaastâi, kastâi]
    kaastâ+N+Pl+Acc: kaastâid
    kaastâ+N+Pl+Ill: kastáid
    kaastâ+N+Pl+Loc: kaastâin
    kaastâ+N+Pl+Com: kastâiguin
    kaastâ+N+Pl+Abe: kastâittáá

  Noun - saahâ:
    saahâ+N+Sg+Nom: saahâ
    saahâ+N+Sg+Gen: saavâ
    saahâ+N+Sg+Acc: saavâ
    saahâ+N+Sg+Ill: saahân
    saahâ+N+Sg+Loc: saavâst
    saahâ+N+Sg+Com: savváin
    saahâ+N+Sg+Abe: savâttáá
    saahâ+N+Ess: saahân
    saahâ+N+Par: saahâd
    saahâ+N+Pl+Nom: saavah
    saahâ+N+Pl+Gen: saavâi 
    saahâ+N+Pl+Gen: savâi
    saahâ+N+Pl+Acc: saavâid
    saahâ+N+Pl+Ill: savváid
    saahâ+N+Pl+Loc: saavâin
    saahâ+N+Pl+Com: savâiguin
    saahâ+N+Pl+Abe: savâittáá


  Noun - kurrâ: # 2B
    kurrâ+N+Sg+Nom: kurrâ
    kurrâ+N+Sg+Gen: kuurâ
    kurrâ+N+Sg+Acc: kuurâ
    kurrâ+N+Sg+Ill: kuurân
    kurrâ+N+Sg+Loc: kuurâst
    kurrâ+N+Sg+Com: kuuráin
    kurrâ+N+Sg+Abe: kurâttáá
    kurrâ+N+Ess:    kurrân
    kurrâ+N+Par:   kurrâd
    kurrâ+N+Pl+Nom: kuurah
    kurrâ+N+Pl+Gen: kuurâi
    kurrâ+N+Pl+Acc: kuurâid
    kurrâ+N+Pl+Ill: kuuráid
    kurrâ+N+Pl+Loc: kuurâin
    kurrâ+N+Pl+Com: kurâiguin
    kurrâ+N+Pl+Abe: kurâittáá
    
  Noun - ruttâ:
    ruttâ+N+Sg+Nom: ruttâ
    ruttâ+N+Sg+Gen: ruuđâ
    ruttâ+N+Sg+Acc: ruuđâ
    ruttâ+N+Sg+Ill: ruutân
    ruttâ+N+Sg+Loc: ruuđâst
    ruttâ+N+Sg+Com: ruuđáin
    ruttâ+N+Sg+Abe: ruđâttáá
    ruttâ+N+Ess:    ruttân
    ruttâ+N+Par:    ruttâd
    ruttâ+N+Pl+Nom: ruuđah
    ruttâ+N+Pl+Gen: ruuđâi 
    ruttâ+N+Pl+Acc: ruuđâid
    ruttâ+N+Pl+Ill: ruuđáid
    ruttâ+N+Pl+Loc: ruuđâin
    ruttâ+N+Pl+Com: ruđâiguin
    ruttâ+N+Pl+Abe: ruđâittáá
    
  Noun - šoŋŋâ:
    šoŋŋâ+N+Sg+Nom: šoŋŋâ
    šoŋŋâ+N+Sg+Gen: šooŋâ
    šoŋŋâ+N+Sg+Acc: šooŋâ
    šoŋŋâ+N+Sg+Ill: šooŋán
    šoŋŋâ+N+Sg+Loc: šooŋâst
    šoŋŋâ+N+Sg+Com: šooŋáin
    šoŋŋâ+N+Sg+Abe: šoŋâttáá
    šoŋŋâ+N+Ess:    šoŋŋân
    šoŋŋâ+N+Par:    šoŋŋâd
    šoŋŋâ+N+Pl+Nom: šooŋah
    šoŋŋâ+N+Pl+Gen: šooŋâi 
    šoŋŋâ+N+Pl+Acc: šooŋâid
    šoŋŋâ+N+Pl+Ill: šooŋáid
    šoŋŋâ+N+Pl+Loc: šooŋâin
    šoŋŋâ+N+Pl+Com: šoŋâiguin
    šoŋŋâ+N+Pl+Abe: šoŋâittáá
    
  Noun - paarâ:
    paarâ+N+Sg+Nom: paarâ
    paarâ+N+Sg+Gen: paarâ
    paarâ+N+Sg+Acc: paarâ
    paarâ+N+Sg+Ill: paarân
    paarâ+N+Sg+Loc: paarâst
    paarâ+N+Sg+Com: paaráin
    paarâ+N+Sg+Abe: parâttáá
    paarâ+N+Ess:    paarrân
    paarâ+N+Par:    paarrâd
    paarâ+N+Pl+Nom: paarah
    paarâ+N+Pl+Gen: paarâi
    paarâ+N+Pl+Acc: paarâid
    paarâ+N+Pl+Ill: paaráid
    paarâ+N+Pl+Loc: paarâin
    paarâ+N+Pl+Com: parâiguin
    paarâ+N+Pl+Abe: parâittáá
    
     Noun - vuojâ:
    vuojâ+N+Sg+Nom: vuojâ
    vuojâ+N+Sg+Gen: vuojâ
    vuojâ+N+Sg+Acc: vuojâ
    vuojâ+N+Sg+Ill: vuojân
    vuojâ+N+Sg+Loc: vuojâst
    vuojâ+N+Sg+Com: vuojáin
    vuojâ+N+Sg+Abe: vuojâttáá
    vuojâ+N+Ess: vuoijân
    vuojâ+N+Par: vuoijâd
    vuojâ+N+Pl+Nom: vuojah
    vuojâ+N+Pl+Gen: [vuojâi,vuojâi]
    vuojâ+N+Pl+Acc: vuojâid
    vuojâ+N+Pl+Ill: vuojáid 
    vuojâ+N+Pl+Loc: vuojâin
    vuojâ+N+Pl+Com: vuojâiguin
    vuojâ+N+Pl+Abe: vuojâittáá

    Noun - njuolâ:
    njuolâ+N+Sg+Nom: njuolâ
    njuolâ+N+Sg+Gen: njuolâ
    njuolâ+N+Sg+Acc: njuolâ
    njuolâ+N+Sg+Ill: njuolân
    njuolâ+N+Sg+Loc: njuolâst
    njuolâ+N+Sg+Com: njuoláin
    njuolâ+N+Sg+Abe: njuolâttáá
    njuolâ+N+Ess: njuollân
    njuolâ+N+Par: njuollâd
    njuolâ+N+Pl+Nom: njuolah
    njuolâ+N+Pl+Gen: [njuolâi,njuolâi]
    njuolâ+N+Pl+Acc: njuolâid
    njuolâ+N+Pl+Ill: njuoláid 
    njuolâ+N+Pl+Loc: njuolâin
    njuolâ+N+Pl+Com: njuolâiguin
    njuolâ+N+Pl+Abe: njuolâittáá
    
    Noun - suonâ:
    suonâ+N+Sg+Nom: suonâ
    suonâ+N+Sg+Gen: suonâ
    suonâ+N+Sg+Acc: suonâ
    suonâ+N+Sg+Ill: suonân
    suonâ+N+Sg+Loc: suonâst
    suonâ+N+Sg+Com: suonáin
    suonâ+N+Sg+Abe: suonâttáá
    suonâ+N+Ess: suonnân
    suonâ+N+Par: suonnâd
    suonâ+N+Pl+Nom: suonah
    suonâ+N+Pl+Gen: [suonâi,suonâi]
    suonâ+N+Pl+Acc: suonâid
    suonâ+N+Pl+Ill: suonáid 
    suonâ+N+Pl+Loc: suonâin
    suonâ+N+Pl+Com: suonâiguin
    suonâ+N+Pl+Abe: suonâittáá
    
    Noun - muorâ:
    muorâ+N+Sg+Nom: muorâ
    muorâ+N+Sg+Gen: muorâ
    muorâ+N+Sg+Acc: muorâ
    muorâ+N+Sg+Ill: muorân
    muorâ+N+Sg+Loc: muorâst
    muorâ+N+Sg+Com: muoráin
    muorâ+N+Sg+Abe: muorâttáá
    muorâ+N+Ess: muorrân
    muorâ+N+Par: muorrâd
    muorâ+N+Pl+Nom: muorah
    muorâ+N+Pl+Gen: [muorâi,muorâi]
    muorâ+N+Pl+Acc: muorâid
    muorâ+N+Pl+Ill: muoráid 
    muorâ+N+Pl+Loc: muorâin
    muorâ+N+Pl+Com: muorâiguin
    muorâ+N+Pl+Abe: muorâittáá
    
    Noun - tullâ:
    tullâ+N+Sg+Nom: tullâ
    tullâ+N+Sg+Gen: tuulâ
    tullâ+N+Sg+Acc: tuulâ
    tullâ+N+Sg+Ill: tuulân
    tullâ+N+Sg+Loc: tuulâst
    tullâ+N+Sg+Com: tulláin
    tullâ+N+Sg+Abe: tulâttáá
    tullâ+N+Ess: tullân
    tullâ+N+Par: tullâd
    tullâ+N+Pl+Nom: tuulah
    tullâ+N+Pl+Gen: [tuulâi, tulâi]
    tullâ+N+Pl+Acc: tuulâid
    tullâ+N+Pl+Ill: tulláid
    tullâ+N+Pl+Loc: tuulâin
    tullâ+N+Pl+Com: tulâiguin
    tullâ+N+Pl+Abe: tulâittáá
    
    Noun - kunnâ:
    kunnâ+N+Sg+Nom: kunnâ
    kunnâ+N+Sg+Gen: kuunâ
    kunnâ+N+Sg+Acc: kuunâ
    kunnâ+N+Sg+Ill: kuunân
    kunnâ+N+Sg+Loc: kuunâst
    kunnâ+N+Sg+Com: kunnáin
    kunnâ+N+Sg+Abe: kunâttáá
    kunnâ+N+Ess: kunnân
    kunnâ+N+Par: kunnâd
    kunnâ+N+Pl+Nom: kuunah
    kunnâ+N+Pl+Gen: [kuunâi, kunâi]
    kunnâ+N+Pl+Acc: kuunâid
    kunnâ+N+Pl+Ill: kunnáid
    kunnâ+N+Pl+Loc: kuunâin
    kunnâ+N+Pl+Com: kunâiguin
    kunnâ+N+Pl+Abe: kunâittáá
    
    Noun - korrâ:
    korrâ+N+Sg+Nom: korrâ
    korrâ+N+Sg+Gen: koorâ
    korrâ+N+Sg+Acc: koorâ
    korrâ+N+Sg+Ill: koorân
    korrâ+N+Sg+Loc: koorâst
    korrâ+N+Sg+Com: korráin
    korrâ+N+Sg+Abe: korâttáá
    korrâ+N+Ess: korrân
    korrâ+N+Par: korrâd
    korrâ+N+Pl+Nom: koorah
    korrâ+N+Pl+Gen: [koorâi, korâi]
    korrâ+N+Pl+Acc: koorâid
    korrâ+N+Pl+Ill: korráid
    korrâ+N+Pl+Loc: koorâin
    korrâ+N+Pl+Com: korâiguin
    korrâ+N+Pl+Abe: korâittáá

Noun - čiŋŋâ:
    čiŋŋâ+N+Sg+Nom: čiŋŋâ
    čiŋŋâ+N+Sg+Gen: čiiŋâ
    čiŋŋâ+N+Sg+Acc: čiiŋâ
    čiŋŋâ+N+Sg+Ill: čiiŋân
    čiŋŋâ+N+Sg+Loc: čiiŋâst
    čiŋŋâ+N+Sg+Com: čiŋŋáin
    čiŋŋâ+N+Sg+Abe: čiŋâttáá
    čiŋŋâ+N+Ess: čiŋŋân
    čiŋŋâ+N+Par: čiŋŋâd
    čiŋŋâ+N+Pl+Nom: čiiŋah
    čiŋŋâ+N+Pl+Gen: [čiiŋâi, čiŋâi]
    čiŋŋâ+N+Pl+Acc: čiiŋâid
    čiŋŋâ+N+Pl+Ill: čiŋŋáid
    čiŋŋâ+N+Pl+Loc: čiiŋâin
    čiŋŋâ+N+Pl+Com: čiŋâiguin
    čiŋŋâ+N+Pl+Abe: čiŋâittáá
    
    Noun - juŋŋâ:
    juŋŋâ+N+Sg+Nom: juŋŋâ
    juŋŋâ+N+Sg+Gen: juuŋâ
    juŋŋâ+N+Sg+Acc: juuŋâ
    juŋŋâ+N+Sg+Ill: juuŋân
    juŋŋâ+N+Sg+Loc: juuŋâst
    juŋŋâ+N+Sg+Com: juŋŋáin
    juŋŋâ+N+Sg+Abe: juŋâttáá
    juŋŋâ+N+Ess: juŋŋân
    juŋŋâ+N+Par: juŋŋâd
    juŋŋâ+N+Pl+Nom: juuŋah
    juŋŋâ+N+Pl+Gen: [juuŋâi, juŋâi]
    juŋŋâ+N+Pl+Acc: juuŋâid
    juŋŋâ+N+Pl+Ill: juŋŋáid
    juŋŋâ+N+Pl+Loc: juuŋâin
    juŋŋâ+N+Pl+Com: juŋâiguin
    juŋŋâ+N+Pl+Abe: juŋâittáá

    Noun - vaarâ:
    vaarâ+N+Sg+Nom: vaarâ
    vaarâ+N+Sg+Gen: vaarâ
    vaarâ+N+Sg+Acc: vaarâ
    vaarâ+N+Sg+Ill: vaarân
    vaarâ+N+Sg+Loc: vaarâst
    vaarâ+N+Sg+Com: vaaráin
    vaarâ+N+Sg+Abe: varâttáá
    vaarâ+N+Ess: vaarrân
    vaarâ+N+Par: vaarrâd
    vaarâ+N+Pl+Nom: vaarah
    vaarâ+N+Pl+Gen: vaarâi 
    vaarâ+N+Pl+Gen: varâi
    vaarâ+N+Pl+Acc: vaarâid
    vaarâ+N+Pl+Ill: vaaráid
    vaarâ+N+Pl+Loc: vaarâin
    vaarâ+N+Pl+Com: varâiguin
    vaarâ+N+Pl+Abe: varâittáá
    
    Noun - laahâ:
    laahâ+N+Sg+Nom: laahâ
    laahâ+N+Sg+Gen: laavâ
    laahâ+N+Sg+Acc: laavâ
    laahâ+N+Sg+Ill: laahân
    laahâ+N+Sg+Loc: laavâst
    laahâ+N+Sg+Com: lavváin
    laahâ+N+Sg+Abe: lavâttáá
    laahâ+N+Ess: laahân
    laahâ+N+Par: laahâd
    laahâ+N+Pl+Nom: laavah
    laahâ+N+Pl+Gen: laavâi 
    laahâ+N+Pl+Gen: lavâi
    laahâ+N+Pl+Acc: laavâid
    laahâ+N+Pl+Ill: lavváid
    laahâ+N+Pl+Loc: laavâin
    laahâ+N+Pl+Com: lavâiguin
    laahâ+N+Pl+Abe: lavâittáá
    
    Noun - viehâ:
    viehâ+N+Sg+Nom: viehâ
    viehâ+N+Sg+Gen: vievâ
    viehâ+N+Sg+Acc: vievâ
    viehâ+N+Sg+Ill: viehân
    viehâ+N+Sg+Loc: vievâst
    viehâ+N+Sg+Com: vievváin
    viehâ+N+Sg+Abe: vievâttáá
    viehâ+N+Ess: viehân
    viehâ+N+Par: viehâd
    viehâ+N+Pl+Nom: vievah
    viehâ+N+Pl+Gen: [vievâi,vievâi]
    viehâ+N+Pl+Acc: vievâid
    viehâ+N+Pl+Ill: vievváid 
    viehâ+N+Pl+Loc: vievâin
    viehâ+N+Pl+Com: vievâiguin
    viehâ+N+Pl+Abe: vievâittáá
    
    Noun - mielgâ:
    mielgâ+N+Sg+Nom: mielgâ
    mielgâ+N+Sg+Gen: mielgâ
    mielgâ+N+Sg+Acc: mielgâ
    mielgâ+N+Sg+Ill: mielgân
    mielgâ+N+Sg+Loc: mielgâst
    mielgâ+N+Sg+Com: mielgáin
    mielgâ+N+Sg+Abe: mielgâttáá
    mielgâ+N+Ess: mielgân
    mielgâ+N+Par: mielgâd
    mielgâ+N+Pl+Nom: mielgah
    mielgâ+N+Pl+Gen: [mielgâi, mielgâi]
    mielgâ+N+Pl+Acc: mielgâid
    mielgâ+N+Pl+Ill: mielgáid
    mielgâ+N+Pl+Loc: mielgâin
    mielgâ+N+Pl+Com: mielgâiguin
    mielgâ+N+Pl+Abe: mielgâittáá

Noun - kuorgâ:
    kuorgâ+N+Sg+Nom: kuorgâ
    kuorgâ+N+Sg+Gen: kuorgâ
    kuorgâ+N+Sg+Acc: kuorgâ
    kuorgâ+N+Sg+Ill: kuorgân
    kuorgâ+N+Sg+Loc: kuorgâst
    kuorgâ+N+Sg+Com: kuorgáin
    kuorgâ+N+Sg+Abe: kuorgâttáá
    kuorgâ+N+Ess: kuorgân
    kuorgâ+N+Par: kuorgâd
    kuorgâ+N+Pl+Nom: kuorgah
    kuorgâ+N+Pl+Gen: [kuorgâi, kuorgâi]
    kuorgâ+N+Pl+Acc: kuorgâid
    kuorgâ+N+Pl+Ill: kuorgáid
    kuorgâ+N+Pl+Loc: kuorgâin
    kuorgâ+N+Pl+Com: kuorgâiguin
    kuorgâ+N+Pl+Abe: kuorgâittáá
    
    Noun - vuovdâ:
    vuovdâ+N+Sg+Nom: vuovdâ
    vuovdâ+N+Sg+Gen: vuovdâ
    vuovdâ+N+Sg+Acc: vuovdâ
    vuovdâ+N+Sg+Ill: vuovdân
    vuovdâ+N+Sg+Loc: vuovdâst
    vuovdâ+N+Sg+Com: vuovdáin
    vuovdâ+N+Sg+Abe: vuovdâttáá
    vuovdâ+N+Ess: vuovdân
    vuovdâ+N+Par: vuovdâd
    vuovdâ+N+Pl+Nom: vuovdah
    vuovdâ+N+Pl+Gen: [vuovdâi, vuovdâi]
    vuovdâ+N+Pl+Acc: vuovdâid
    vuovdâ+N+Pl+Ill: vuovdáid
    vuovdâ+N+Pl+Loc: vuovdâin
    vuovdâ+N+Pl+Com: vuovdâiguin
    vuovdâ+N+Pl+Abe: vuovdâittáá
    
    Noun - čuoškâ:
    čuoškâ+N+Sg+Nom: čuoškâ
    čuoškâ+N+Sg+Gen: čuoškâ
    čuoškâ+N+Sg+Acc: čuoškâ
    čuoškâ+N+Sg+Ill: čuoškân
    čuoškâ+N+Sg+Loc: čuoškâst
    čuoškâ+N+Sg+Com: čuoškáin
    čuoškâ+N+Sg+Abe: čuoškâttáá
    čuoškâ+N+Ess: čuoškân
    čuoškâ+N+Par: čuoškâd
    čuoškâ+N+Pl+Nom: čuoškah
    čuoškâ+N+Pl+Gen: [čuoškâi, čuoškâi]
    čuoškâ+N+Pl+Acc: čuoškâid
    čuoškâ+N+Pl+Ill: čuoškáid
    čuoškâ+N+Pl+Loc: čuoškâin
    čuoškâ+N+Pl+Com: čuoškâiguin
    čuoškâ+N+Pl+Abe: čuoškâittáá
    
    Noun - lievlâ:
    lievlâ+N+Sg+Nom: lievlâ
    lievlâ+N+Sg+Gen: lievlâ
    lievlâ+N+Sg+Acc: lievlâ
    lievlâ+N+Sg+Ill: lievlân
    lievlâ+N+Sg+Loc: lievlâst
    lievlâ+N+Sg+Com: lievláin
    lievlâ+N+Sg+Abe: lievlâttáá
    lievlâ+N+Ess: lievlân
    lievlâ+N+Par: lievlâd
    lievlâ+N+Pl+Nom: lievlah
    lievlâ+N+Pl+Gen: [lievlâi, lievlâi]
    lievlâ+N+Pl+Acc: lievlâid
    lievlâ+N+Pl+Ill: lievláid
    lievlâ+N+Pl+Loc: lievlâin
    lievlâ+N+Pl+Com: lievlâiguin
    lievlâ+N+Pl+Abe: lievlâittáá
    
    Noun - lahcâ:
    lahcâ+N+Sg+Nom: lahcâ
    lahcâ+N+Sg+Gen: laavcâ
    lahcâ+N+Sg+Acc: laavcâ
    lahcâ+N+Sg+Ill: laahcân
    lahcâ+N+Sg+Loc: laavcâst
    lahcâ+N+Sg+Com: lavcáin
    lahcâ+N+Sg+Abe: lavčâttáá
    lahcâ+N+Ess: lahcân
    lahcâ+N+Par: lahcâd
    lahcâ+N+Pl+Nom: laavcah
    lahcâ+N+Pl+Gen: [laavcâi, lavcâi]
    lahcâ+N+Pl+Acc: laavcâid
    lahcâ+N+Pl+Ill: lavcáid
    lahcâ+N+Pl+Loc: laavcâin
    lahcâ+N+Pl+Com: lavcâiguin
    lahcâ+N+Pl+Abe: lavcâittáá
    
    Noun - jotkâ:
    jotkâ+N+Sg+Nom: jotkâ
    jotkâ+N+Sg+Gen: joođhâ
    jotkâ+N+Sg+Acc: joođhâ
    jotkâ+N+Sg+Ill: jootkân
    jotkâ+N+Sg+Loc: joođhâst
    jotkâ+N+Sg+Com: jođháin
    jotkâ+N+Sg+Abe: jođhâttáá
    jotkâ+N+Ess: jotkân
    jotkâ+N+Par: jotkâd
    jotkâ+N+Pl+Nom: joođhah
    jotkâ+N+Pl+Gen: [joođhâi, jođhâi]
    jotkâ+N+Pl+Acc: joođhâid
    jotkâ+N+Pl+Ill: jođháid
    jotkâ+N+Pl+Loc: joođhâin
    jotkâ+N+Pl+Com: jođhâiguin
    jotkâ+N+Pl+Abe: jođhâittáá
    
    Noun - robdâ:
    robdâ+N+Sg+Nom: robdâ
    robdâ+N+Sg+Gen: roobdâ
    robdâ+N+Sg+Acc: roobdâ
    robdâ+N+Sg+Ill: roobdân
    robdâ+N+Sg+Loc: roobdâst
    robdâ+N+Sg+Com: robdáin
    robdâ+N+Sg+Abe: robdâttáá
    robdâ+N+Ess: robdân
    robdâ+N+Par: robdâd
    robdâ+N+Pl+Nom: roobdah
    robdâ+N+Pl+Gen: [roobdâi, robdâi]
    robdâ+N+Pl+Acc: roobdâid
    robdâ+N+Pl+Ill: robdáid
    robdâ+N+Pl+Loc: roobdâin
    robdâ+N+Pl+Com: robdâiguin
    robdâ+N+Pl+Abe: robdâittáá
    
      Noun - pakkâ:
    pakkâ+N+Sg+Nom: pakkâ
    pakkâ+N+Sg+Gen: paahâ
    pakkâ+N+Sg+Acc: paahâ
    pakkâ+N+Sg+Ill: paakân
    pakkâ+N+Sg+Loc: paahâst
    pakkâ+N+Sg+Com: pahháin
    pakkâ+N+Sg+Abe: pahâttáá
    pakkâ+N+Ess: pakkân
    pakkâ+N+Par: pakkâd
    pakkâ+N+Pl+Nom: paahah
    pakkâ+N+Pl+Gen: [paahâi, pahâi]
    pakkâ+N+Pl+Acc: paahâid
    pakkâ+N+Pl+Ill: pahháid
    pakkâ+N+Pl+Loc: paahâin
    pakkâ+N+Pl+Com: pahâiguin
    pakkâ+N+Pl+Abe: pahâittáá
    
  Noun - valssâ:
    valssâ+N+Sg+Nom: valssâ
    valssâ+N+Sg+Gen: vaalsâ
    valssâ+N+Sg+Acc: vaalsâ
    valssâ+N+Sg+Ill: vaalsân
    valssâ+N+Sg+Loc: vaalsâst
    valssâ+N+Sg+Com: vaalsáin
    valssâ+N+Sg+Abe: valˊsâttáá
    valssâ+N+Ess: valssân
    valssâ+N+Par: valssâd
    valssâ+N+Pl+Nom: vaalsah
    valssâ+N+Pl+Gen: [vaalsâi, vaalˊsâi]
    valssâ+N+Pl+Acc: vaalsâid
    valssâ+N+Pl+Ill: vaalsáid
    valssâ+N+Pl+Loc: vaalsâin
    valssâ+N+Pl+Com: valˊsâiguin
    valssâ+N+Pl+Abe: valˊsâittáá
    
 Noun - loppâ:
    loppâ+N+Sg+Nom: loppâ
    loppâ+N+Sg+Gen: loopâ
    loppâ+N+Sg+Acc: loopâ
    loppâ+N+Sg+Ill: loopân
    loppâ+N+Sg+Loc: loopâst
    loppâ+N+Sg+Com: loppáin
    loppâ+N+Sg+Abe: lopâttáá
    loppâ+N+Ess: loppân
    loppâ+N+Par: loppâd
    loppâ+N+Pl+Nom: loopah
    loppâ+N+Pl+Gen: [loopâi, lopâi]
    loppâ+N+Pl+Acc: loopâid
    loppâ+N+Pl+Ill: loppáid
    loppâ+N+Pl+Loc: loopâin
    loppâ+N+Pl+Com: lopâiguin
    loppâ+N+Pl+Abe: lopâittáá

  Noun - pennâ:
    pennâ+N+Sg+Nom: pennâ
    pennâ+N+Sg+Gen: peenâ
    pennâ+N+Sg+Acc: peenâ
    pennâ+N+Sg+Ill: peenân
    pennâ+N+Sg+Loc: peenâst
    pennâ+N+Sg+Com: pennáin
    pennâ+N+Sg+Abe: penâttáá
    pennâ+N+Ess: pennân
    pennâ+N+Par: pennâd
    pennâ+N+Pl+Nom: pennah
    pennâ+N+Pl+Gen: [peenâi, penâi]
    pennâ+N+Pl+Acc: peenâid
    pennâ+N+Pl+Ill: pennáid
    pennâ+N+Pl+Loc: peenâin
    pennâ+N+Pl+Com: penâiguin
    pennâ+N+Pl+Abe: penâittáá   
    
  Noun - sekkâ:
    sekkâ+N+Sg+Nom: sekkâ
    sekkâ+N+Sg+Gen: seehâ
    sekkâ+N+Sg+Acc: seehâ
    sekkâ+N+Sg+Ill: seekân
    sekkâ+N+Sg+Loc: seehâst
    sekkâ+N+Sg+Com: sehháin
    sekkâ+N+Sg+Abe: sehâttáá
    sekkâ+N+Ess: sekkân
    sekkâ+N+Par: sekkâd
    sekkâ+N+Pl+Nom: seehah
    sekkâ+N+Pl+Gen: [seehâi, sehâi]
    sekkâ+N+Pl+Acc: seehâid
    sekkâ+N+Pl+Ill: sehháid
    sekkâ+N+Pl+Loc: seehâin
    sekkâ+N+Pl+Com: sehâiguin
    sekkâ+N+Pl+Abe: sehâittáá
    
    
 Noun - cuoppâ:
    cuoppâ+N+Sg+Nom: cuoppâ
    cuoppâ+N+Sg+Gen: cuopâ
    cuoppâ+N+Sg+Acc: cuopâ
    cuoppâ+N+Sg+Ill: cuopân
    cuoppâ+N+Sg+Loc: cuopâst
    cuoppâ+N+Sg+Com: cuoppáin
    cuoppâ+N+Sg+Abe: cuoppâttáá
    cuoppâ+N+Ess: cuoppân
    cuoppâ+N+Par: cuoppâd
    cuoppâ+N+Pl+Nom: cuopah
    cuoppâ+N+Pl+Gen: [cuopâi, cuopâi]
    cuoppâ+N+Pl+Acc: cuopâid
    cuoppâ+N+Pl+Ill: cuoppáid
    cuoppâ+N+Pl+Loc: cuopâin
    cuoppâ+N+Pl+Com: cuopâiguin
    cuoppâ+N+Pl+Abe: cuopâittáá
    



